【裁判字號】    99,台上,6623
【裁判日期】    991028
【裁判案由】    違反稅捐稽徵法等罪
【裁判全文】
最高法院刑事判決            九十九年度台上字第六六二三號
上  訴  人  甲○○
上列上訴人因違反稅捐稽徵法等罪案件，不服台灣高等法院台中
分院中華民國九十九年八月十九日第二審判決（九十九年度上訴
字第一一五六號，起訴案號：台灣台中地方法院檢察署九十七年
度偵字第一八三七六號），提起上訴，本院判決如下：
    主  文
上訴駁回。
    理  由
一、違反稅捐稽徵法部分
按刑事訴訟法第三百七十七條規定，上訴於第三審法院，非以判
決違背法令為理由，不得為之。是提起第三審上訴，應以原判決
違背法令為理由，係屬法定要件。如果上訴理由書狀並未依據卷
內訴訟資料，具體指摘原判決不適用何種法則或如何適用不當，
或所指摘原判決違法情事，顯與法律規定得為第三審上訴理由之
違法情形，不相適合時，均應認其上訴為違背法律上之程式，予
以駁回。本件原判決維持第一審論處上訴人甲○○犯稅捐稽徵法
第四十七條第一項第一款之逃漏稅捐二罪罪刑之判決，駁回其在
第二審之上訴。已詳敘認定犯罪事實之依據及憑以認定之理由，
並對上訴人所辯各節，如何不足採信，均依據卷內資料予以指駁
說明，從形式上觀察，並無任何違背法令之處。查原判決依憑上
訴人之部分自白，證人鄭明德、鄭碧琪等人之證言，榮仁實業有
限公司（下稱榮仁公司）營利事業登記資料查詢表、營利事業所
得稅結算申報書等證據調查之結果，認定上訴人為榮仁公司之登
記負責人及實際負責人，明知鄭明德未在榮仁公司任職，竟與「
陳國華」等人，共同製作不實之扣繳憑單，虛列鄭明德在榮仁公
司領取薪資之不實事項，利用不知情之會計人員持向稅捐機關申
報，使榮仁公司得以逃漏稅捐，確有違反稅捐稽徵法之故意及犯
行，所為證據之取捨及判斷，核無不合；而證人陳鳳廷（即「陳
國華」其人）縱同屬榮仁公司實際執行業務之人，仍無解於上訴
人之罪責，原審未再傳訊陳鳳廷調查，亦無調查未盡之違法。上
訴意旨，對於原判決究竟如何違背法令，並未依據卷內資料為具
體指摘，仍執陳詞，再為事實上之爭辯，並對原審採證認事之職
權行使，任意指摘，難謂已符合首揭法定上訴要件，其上訴違背
法律上之程式，應予駁回。又本院為法律審，不調查事實，上訴
人請求傳訊證人陳鳳廷、鄭碧琪、鄭俊宏等人，無從審酌，併予
敘明。
二、行使業務登載不實部分
按刑事訴訟法第三百七十六條所列各罪之案件，經第二審判決者
，不得上訴於第三審法院，法有明文。原判決關於上訴人行使業
務登載不實部分，係依刑法第二百十六條、第二百十五條論處罪
刑，核屬刑事訴訟法第三百七十六條第一款所列之案件，既經第
二審判決，自不得上訴於第三審法院，上訴人猶提起上訴，為法
所不許，應併駁回之。
據上論結，應依刑事訴訟法第三百九十五條前段，判決如主文。
中    華    民    國  九十九  年    十    月  二十八  日
                      最高法院刑事第十庭
                          審判長法官  花  滿  堂
                                法官  黃  正  興
                                法官  陳  東  誥
                                法官  洪  昌  宏
                                法官  陳  世  雄
本件正本證明與原本無異
                                      書  記  官
中    華    民    國  九十九  年   十一   月    一    日
                                                      K

司法院資訊處製作；財團法人民間司法改革基金會備份。
